【裁判字號】    92,交聲,357
【裁判日期】    920519
【裁判案由】    違反道路交通管理處罰條例聲明異議
【裁判全文】
臺灣臺北地方法院交通事件裁定                    九十二年度交聲字第三五七號
    異議人即
    受處分人  丙○○
右列異議人即受處分人因違反道路交通管理處罰條例案件，不服臺北市交通事件裁決
所中華民國九十二年三月十一日所為之處分（原處分案號：北市裁三字第駕裁二二－
ＡＢＹ四九四二二九號），聲明異議，本院裁定如左：
    主  文
異議駁回。
    理  由
一、按汽車駕駛人，駕車行駛人行道者，處新臺幣（下同）六百元以上一千八百元以
    下罰鍰，道路交通管理處罰條例第三條第八款、第四十五條第六款定有明文，且
    汽車駕駛人駕駛汽車違反道路交通管理處罰條例第四十五條規定者，除應依該條
    所規定之罰鍰處罰外，並予記違規點數一點，同條例第六十三條第一項第一款亦
    有明文。
二、本件異議人即受處分人丙○○騎乘車牌ＬＣ八－九八五號重型機車於民國九十二
    年一月二十一日十時三十五分許，在臺北市甲○○路○段，明知為人行道，竟違
    規行駛人行道，為臺北市警察局大安分局執勤員警乙○○當場攔停舉發，並以騎
    乘上開車號機車之受處分人有駕車行駛人行道之行為掣單舉發，嗣受處分人於舉
    發通知單上所載應到案日期前向原處分機關提出申訴，經原處分機關於九十二年
    三月十一日依道路交通管理處罰條例第四十五條、第六十三條第一項第一款及違
    反道路交通管理事件統一裁罰基準表規定，裁處六百元罰鍰，並記違規點數一點
    。
三、訊據受處分人矢口否認有騎乘上開機車行駛人行道之違規行為，辯稱略以：伊並
    未違規，當天行駛人行道是別人，伊是在機車停車格旁邊的車道上面行駛，然後
    再繞過來云云。經查，受處分人有於右揭時間於前述人行道，明知為人行道，竟
    仍行駛人行道之違規事實，已據開單告發受處分人之員警乙○○於本院九十二年
    五月十二日調查時證述：「當初我是巡邏經過，我是從和平東路西往東方向要右
    轉復興南路，在和平東路等紅燈時，看到右後方有一輛機車在人行道就是紅磚道
    行駛，到路口就把機車牽下來，推到我前方，我就把他攔下來，他是在人行道上
    行駛，騎到路口就下車，他就準備要過馬路，我就把他攔下來，告訴他已經違規
    了，我看到時，他大約在人行道行駛八至十公尺左右，我是取締他在人行道行駛
    的違規，我攔他下來時，他說他沒有違規，他就要跟我爭辯，我就請他把機車停
    在旁邊，不要妨害交通，我攔下他時有跟他解釋他是行駛人行道違規。」、「（
    問：當時有很多人行駛在人行道？）只有他一個而已，我不會看錯」、「（問：
    他下人行道是否也是騎車？）他下人行道後才開始用牽的」等語甚詳（見本院九
    十二年五月十二日訊問筆錄）。而證人乙○○當時是騎乘機車停在停止線的前面
    ，其視線及周邊可見之範圍固屬有限，惟依其證述係往右後方看時看到受處分人
    之違規行為，本院觀之受處分人所呈現場之照片，依證人乙○○所在位置確可視
    及右前方之人行道，足見證人乙○○所述尚屬可採。本院由證人上開供述已得有
    受處分人確有上開違規行為之心證，且本件卷存證據資料內並無任何積極證據足
    以證明證人乙○○上開供述係屬虛偽，亦無有足以令人顯信其供述為不可採之品
    性證據或前科證據存在，本院自不得僅以證人乙○○為本件開單告發受處分人之
    員警而全盤抹煞其在訴訟上所具有之原證人資格。況查交通警察掣單舉發違反道
    路交通管理處罰條例所列之違規事實，本質上為行政處分，係公務員基於職務上
    之權力，依法就特定之具體事件所為之具公法上效果之單方面行政行為，基於公
    務員為公法上行為具有公信力之原則，該行政行為當可被推定為真正，其據已依
    法處分之事實認定亦為正確無誤，本件受處分人所有上開機車違規行駛人行道之
    行為應堪認定。原處分機關依道路交通管理處罰條例第四十五條第六款、第六十
    三條第一項第一款及違反道路交通管理事件統一裁罰基準表規定，裁處六百元罰
    鍰，並記違規點數一點，核無違誤。本件聲明異議為無理由，應於駁回。
據上論斷，應依道路交通案件處理辦法第十九條，裁定如主文。
中      華      民      國    九十二    年    五    月    十九    日
                                      臺灣臺北地方法院交通法庭
                                          法  官  鄭  佾  瑩
右正本證明與原本無異。
如不服本裁定，應於裁定送達後五日內向本院提出抗告狀。
                                          書記官  何  適  熹
中      華      民      國    九十二    年     六   月      三          日


司法院資訊處製作；財團法人民間司法改革基金會備份。
